臺灣高等法院刑事判決　　　　　　　　　　　　　九十一年度上易字第二九七一號
　　上　訴　人　臺灣新竹地方法院檢察署檢察官
　　被　　　告　乙○○　男　民.
　　　　　　　　甲○○　女　民.
右上訴人因被告妨害婚姻等案件，不服臺灣新竹地方法院九十年度易字第十八號，中
華民國九十一年八月十六日第一審判決（起訴案號：臺灣新竹地方法院檢察署九十年
度偵字第三二六四號、第四七八九號），提起上訴，本院判決如左：
    主  文
原判決關於乙○○、甲○○部分撤銷。
乙○○有配偶而與人通姦，處有期徒刑貳月，如易科罰金，以佰元折算壹日。
甲○○與有配偶之人相姦，累犯，處有期徒刑月，如易科罰金，以佰元折算壹日
。
    事  實
一、甲○○於民國八十六年間，因違反麻醉藥品管理條例案件，經台灣桃園地方法院
    判處有期徒刑六月，於八十七年六月十八日易科罰金執行完畢，仍不知悔改。緣
    乙○○係丙○○之夫，為有配偶之人，甲○○亦明知乙○○為有配偶之人，二人
    竟自民國九十年四月間起即密切交往。同年五月二十六日深夜、二十七日凌晨，
    二人獨處在新竹市○○街二十五號四樓乙○○住處通姦，嗣於二十七日凌晨四時
    五十五分許，丙○○經徵信社人員告知，至新竹市警察局第一分局北門派出所報
    案，會同警員前往上址查獲。
二、案經被害人丙○○訴由新竹市警察局第一分局報請臺灣新竹地方法院檢察署檢察
    官偵查起訴。
    理  由
一、訊據被告乙○○、甲○○均矢口否認有通姦、相姦之犯行，被告乙○○辯稱：伊
    住新竹市○○街二十五號五樓，將四樓租給甲○○，當時甲○○發燒感冒，基於
    朋友立場，乃於凌晨四時許下樓拿藥給甲○○云云。被告甲○○辯稱：伊向乙○○承租新竹市○○街二十五號四樓，當時凌晨四點多，因身體不舒服，聯絡乙○○，乙○○即拿藥前來，兩人未發生性關係云云。
二、經查：
  (一)右揭事實，業據告訴人丙○○指訴歷歷，並經證人巫官城、張良士、薛富彥、林
    文光、朱兆儒證述綦詳（見偵字第四七八九號卷第五頁反面、第六頁正面、偵字
    第三二六四號卷第十一頁反面、第七十頁、第七十三頁、原審卷第七十一頁至第
    七十三頁、第一○六頁至第一一○頁、第一一一頁至第一一八頁、第一三九頁至
    第一四二頁），且有照片數幀、新竹市警察局第一分局北門派出所受理各類案件
    紀錄表、偵查報告附卷可按。
  (二)被告乙○○於偵查中雖提出書面資料以證明確有出租四樓房屋予被告甲○○，惟
    觀之該紙所謂租賃契約，不過係一張從二十六孔筆記本隨意撕下之筆記紙，寫有
    被告甲○○所立據，向被告乙○○承租房屋，然其未書寫出租期間，與常情不合
    ，應係被告二人臨訟捏造，不可採信。蓋一般民間出租房屋，除租給親戚、熟人
    外，通常會以製式的定型化契約書寫，並載明出租期間，不會以如此草率方式為
    之，是被告二人是否為房東、房客關係，已有可疑。雖被告乙○○另供稱當晚係
    甲○○感冒才下樓前往給藥，被告甲○○亦附和其詞，然被告乙○○於檢察官偵
    查時供稱九十年五月二十六日已陪甲○○去藥房買藥（見偵字第三二六四號卷第
    三十八頁反面），則其何必前去送藥。況感冒之人，應給予充分休息，豈有半夜
    再予造訪騷擾。是所謂拿藥給甲○○乙節，應屬托詞。其二人深夜共處於內室，
    茍無姦情，孰能置信？
  (三)告訴人陳稱按門鈴被告不開門，其敲門很久，乙○○才開門。核與證人即承辦員
    警林文光供稱：「．．我按了三、四下電鈴，沒有人回應，不到一分鐘，巫官城
    便自內開門出來」、「．．見到乙○○穿休閒服出來，甲○○躲在房間內，她穿
    著類似休閒服，是躲在另一小房間內，丙○○先與乙○○吵了一下後才去踹小房
    間的門」（見偵字第三二六四號卷第七十三頁）；證人即徵信社人員巫官城供稱
    ：「．．．進入屋內發現房門反鎖，經丙○○敲門，乙○○才來開門，進房間內
    裏面有一小房間，房門反鎖，經丙○○踢開門後，發現裏面有一名甲○○女子」
    （見同上偵卷第七頁）；證人即徵信社人員張良士供稱：「．．我進去看到黃先
    生穿好衣服在講話了，因為敲門到開門已經半小時以上了」（見原審卷第一○九
    頁）之情節相合。查本件案發時間雖為凌晨四時許，多數人皆已入睡，而被告二
    人均供陳當時尚未入睡，則告訴人於四樓門外敲門呼叫多時，證人林文光警員亦
    按電鈴多次，卻不見被告有任何回應，直至徵信人員攀窗入內開啟四樓大門，再
    由告訴人踢臥室門許久始得入內，被告甲○○卻將自己反鎖在屋內之小房間，茍
    無姦情，何致拖延時間開門，並躲藏在小房間內？雖被告乙○○於本院調查時另
    辯以因對方撞門很大聲，力道很大，伊不知門外何人，致遲不肯開門云云，然夜
    深人靜，聲音極易辨認，告訴人在門外大聲呼叫，被告焉有不知何人前來之理？
    退一步言，縱未知何人前來，不敢開門，其深夜受騷擾，亦可以電話報警，乃捨
    此不為，足證被告無非犯後心虛，存心躲避告訴人追查，益見其等有姦情發生。
  綜合以上，被告所辯，無非事後卸責之詞，不足採信。其等犯行堪以認定，應依法
  論科。
三、核被告二人所為，乙○○係犯刑法第二百三十九條前段通姦罪，甲○○係犯同條
    後段相姦罪。被告甲○○前於八十六年間，因違反麻醉藥品管理條例案件，經台
    灣桃園地方法院判處有期徒刑六月，於八十七年六月十八日易科罰金執行完畢，
    有本院被告全國前案紀錄表在卷可憑，其受有期徒刑執行完畢後，五年內再犯本
    件有期徒刑之罪，屬累犯，應依法加重其刑。原審未為詳究，為被告等無罪判決
    諭知，尚有未洽，檢察官上訴意旨指摘及此，為有理由，自應由本院將原判決關
    於被告二人部分撤銷改判。爰審酌被告等素行、智識程度、犯罪之動機、方法及
    犯罪後之態度，暨告訴人與被告乙○○已離婚，表示不追究被告刑責等一切情狀
    ，各量處如主文所示之刑，並諭知易科罰金之折算標準，以示懲儆。
據上論斷，應依刑事訴訟法第三百六十九條第一項前段、第三百六十四條、第二百九
十九條第一項前段、刑法第二百三十九條、第四十七條、第四十一條第一項前段、罰
金罰鍰提高標準條例第二條，判決如主文。
本案經檢察官柯麗鈴到庭執行職務。
中      華      民      國    九十一    年     十二     月     十八     日
                              臺灣高等法院刑事第五庭
                                  審判長法  官  曾  德  水
                                        法  官  趙  功  恆
                                        法  官  楊  貴  雄
右正本證明與原本無異。
不得上訴。
                                        書記官  林  淑  貞
中      華      民      國    九十一    年     十二     月     二十     日
附錄：本判決論罪科刑法條全文
刑法第二百三十九條：
  有配偶而與人通姦者，處一年以下有期徒刑；其相姦者亦同。
